【裁判字號】    92,訴,1977
【裁判日期】    920929
【裁判案由】    毒品危害防制條例
【裁判全文】
臺灣臺中地方法院刑事判決                        九十二年度訴字第一九七七號
    公  訴  人  臺灣臺中地方法院檢察署檢察官
    被      告  甲○○
右列被告因違反毒品危害防制條例案件，經檢察官提起公訴（臺灣臺中地方法院檢察
署九十二年度偵字第二二五三號），本院合議庭裁定認宜適用簡式審判程序，逕予判
決如左：
    主  文
甲○○施用第一級毒品，處有期徒刑玖月。
    事  實
一、甲○○前因施用毒品案件，經依本院裁定送觀察、勒戒後，認無繼續施用毒品傾
    向，由本院於民國八十七年六月二十九日以八十七年度訴緝字第二九四號為免刑
    判決確定；嗣又因施用毒品案件，經本院以八十八年度毒聲字第五四一二號裁定
    送觀察、勒戒後，認無繼續施用毒品傾向，由臺灣臺中地方法院檢察署檢察官於
    八十八年九月二十三日以八十八年度毒偵字第七四六號為不起訴處分確定；後於
    八十八年十一月間及八十九年二、三月間，又因分別施用安非他命及海洛因，經
    本院以八十九年度毒聲字第一五四二號裁定令入戒治處所施以強制戒治，並經本
    院於八十九年九月五日、八十九年六月七日以八十九年度中簡字第一六０二號、
    八十九年度訴字第一０八０號分別判處有期徒刑三月、七月確定，且定其應執行
    刑為有期徒刑八月。嗣因執行戒治成效良好，經本院於八十九年八月十六日以八
    十九年度毒聲字第四九九八號裁定停止戒治，所餘停止戒治期間並付保護管束，
    於九十年三月三日強制戒治期滿；甲○○於九十年二月二十七日之保護管束期間
    ，竟復因施用毒品，經臺灣臺中地方法院檢察署檢察官以九十年毒偵字第一六二
    七號提起公訴，由本院以九十二年度訴緝字第二六一號判處有期徒刑七月確定；
    詎甲○○猶不知悔改，仍於九十二年五月十日二十二時許，在臺中縣太平市立停
    車場，將少許海洛因加水稀釋後，以針筒注射血管之方式，施用毒品海洛因一次
    ，嗣於九十二年五月十四日二十一時三十分許（起訴書誤繕為五月八日二十二時
    ），在臺中縣太平市○○路一五一號前，為警查獲，並經員警徵得其同意後採尿
    送鑑，始查悉上情。
二、案經臺中縣警察局霧峰分局報請臺灣臺中地方法院檢察署檢察官偵查起訴。
    理  由
一、右揭事實，業據被告甲○○於警詢、本院準備程序訊問及審理時均坦承不諱，而
    被告為警查獲後所採取之尿液，經送臺中縣衛生局檢驗結果，嗎啡（海洛因之代
    謝物）呈陽性反應，有該局尿液煙毒檢驗報告書一份附卷可稽（見偵查卷第一一
    頁）。又被告前因施用毒品案件，經依本院裁定送觀察、勒戒後，認無繼續施用
    毒品傾向，由本院於八十七年六月二十九日以八十七年度訴緝字第二九四號為免
    刑判決確定；嗣又因施用毒品案件，經本院以八十八年度毒聲字第五四一二號裁
    定送觀察、勒戒後，認無繼續施用毒品傾向，由臺灣臺中地方法院檢察署檢察官
    於八十八年九月二十三日以八十八年度毒偵字第七四六號為不起訴處分確定；後
    於八十八年十一月間及八十九年二、三月間，又因分別施用安非他命及海洛因，
    經本院以八十九年度毒聲字第一五四二號裁定令入戒治處所施以強制戒治，並經
    本院於八十九年九月五日、八十九年六月七日以八十九年度中簡字第一六０二號
    、八十九年度訴字第一０八０號分別判處有期徒刑三月、七月確定，且定其應執
    行刑為有期徒刑八月。嗣因戒治成效良好，經本院於八十九年八月十六日以八十
    九年度毒聲字第四九九八號裁定停止戒治，所餘停止戒治期間並付保護管束，於
    九十年三月三日強制戒治期滿；甲○○於九十年二月二十七日之保護管束期間，
    竟復因施用毒品，經臺灣臺中地方法院檢察署檢察官以九十年毒偵字第一六二七
    號提起公訴，由本院以九十二年度訴緝字第二六一號判處有期徒刑七月確定，此
    有各該起訴書、判決書影本與臺灣高等法院被告全國前案紀錄表等件在卷可按，
    被告五年內三犯以上施用毒品之罪行，事證已臻明確。
二、按海洛因屬毒品危害防制條例第二條第二項第一款所指之第一級毒品，核被告甲
    ○○所為，係犯毒品危害防制條例第十條第一項規定之施用第一級毒品罪。被告
    持有第一級毒品之低度行為，分別為其施用第一級毒品之高度行為所吸收，不另
    論罪。爰審酌被告為高中畢業（見臺中縣警察局霧峰分局偵訊筆錄教育程度欄）
    ，智識程度中等，其前已因施用毒品，經強制戒治釋放後，猶復行施用毒品不輟
    ，無視於毒品對於自身健康之戕害及國家對於杜絕毒品犯罪之禁令，惟衡酌本案
    所施用毒品之次數僅為一次，且被告業已坦承犯行，深具悔意，犯後態度良好等
    一切情狀，量處如主文所示之刑。
據上論斷，應依刑事訴訟法第二百九十九條第一項前段，毒品危害防制條例第十條第
一項、第二十三條第二項，判決如主文。
本案經檢察官黃江潁到庭執行職務。
中    華    民    國      九十二      年       九      月     二十九  日
                                  臺灣臺中地方法院刑事第九庭
                                      審判長法  官  曾 佩 琦
                                            法  官  楊 曉 惠
                法  官  陳 思 成
右正本證明與原本無異。
如不服本判決，應於判決送達後十日內向本院提出上訴狀，上訴於臺灣高等法院臺中
分院( 須附繕本 )。
                                            書記官
中    華    民    國      九十二      年       九      月     三十    日
附錄：本案論罪科刑法條全文
毒品危害防制條例第十條第一項
施用第一級毒品者，處六月以上五年以下有期徒刑。


司法院資訊處製作；財團法人民間司法改革基金會備份。
